高雄高等行政法院判決
                                       99年度訴字第624號
                                民國100年2月15日辯論終結
原      告　陳由賢
訴訟代理人　許惠珠律師
複　代理人  洪世崇律師
被      告　財政部臺灣省南區國稅局
代　表　人　許春安局長
訴訟代理人　侯佳齡
          　翁順衍
上列當事人間綜合所得稅事件，原告不服財政部中華民國99年10
月11日台財訴字第09900352450號訴願決定，提起行政訴訟，本
院判決如下：
　　主  文
原告之訴駁回。
訴訟費用由原告負擔。
　　事實及理由
一、事實概要︰
    緣原告民國94年度綜合所得稅結算申報，列報本人及其配偶
    陳胡雅香於94年10月9日向訴外人吳宜臻購得臺南縣永康市
    蔦松段330-3地號、玉井鄉○○段738、937、1101、1103、1
    108、1127-1地號、高雄縣岡山鎮○○段543、817地號及茄
    萣鄉○○段993-2地號共計10筆土地（下稱系爭土地），捐
    贈予澎湖縣望安鄉公所（下稱望安鄉公所）之捐贈扣除額新
    臺幣（下同）11,535,306元，經臺灣澎湖地方法院檢察署（
    下稱澎湖地檢署）查獲原告涉有虛報捐贈扣除額之情事，乃
    通報被告查明後，核定系爭捐贈扣除額為2,171,351元；被
    告另查獲原告漏報本人營利及租賃所得計207,172元，乃併
    歸戶核定綜合所得總額為33,235,478元、綜合所得淨額為30
    ,246,446元。嗣原告因虛報捐贈扣除額，涉有違反稅捐稽徵
    法第41條規定部分，經澎湖地檢署檢察官偵查終結，處緩起
    訴處分確定在案，被告遂就原告虛報捐贈扣除額併漏報營利
    及租賃所得部分，按所漏稅額3,635,243元處1倍之罰鍰計3,
    635,243元。原告對罰鍰處分不服，申請復查，未獲變更；
    提起訴願，亦遭決定駁回；遂提起本件行政訴訟。
二、本件原告主張︰
(一)、原告於申報94年度綜合所得稅時予以列報捐贈扣除額為11,5
    35,306元，嗣後發現財政部於95年2月15日台財稅字第09504
    507680號令函就綜合所得稅捐贈列舉扣除額之列報方式需以
    「綜合所得稅捐贈列舉扣除金額依土地公告現值之16％計算
    」，原告知悉後旋即於96年6月7日向被告所屬臺南市分局申
    請更正原申報並同時補繳原稅額之差額3,745,582元之本稅
    及利息79,210元，原告就94年度綜合所得稅捐贈扣除額列報
    部分，主觀上應無故意、過失可言，依行政罰法第7條第1項
    所定，應不予處罰。是被告認原告虛報捐贈扣除額9,363,95
    5元（11,535,306元-13,570,948元×16％），另短報營利及
    租賃等所得合計207,172元，按所漏稅額3,635,243元處1倍
    罰鍰3,635,243元云云，容有誤會。
(二)、退而言之，縱原告有被告所指之「虛報捐贈扣除額」之情，
    惟原告應符「免罰」之要件：
 1、按「納稅義務人自動向稅捐稽徵機關補報並補繳所漏稅款者
    ，凡屬未經檢舉、未經稽徵機關或財政部指定之調查人員進
    行調查之案件，下列之處罰一律免除；其涉及刑事責任者，
    並得免除其刑：一、本法第41條至第45條之處罰。二、各稅
    法所定關於逃漏稅之處罰。前項補繳之稅款，應自該項稅捐
    原繳納期限截止之次日起，至補繳之日止，就補繳之應納稅
    捐，依原應繳納稅款期間屆滿之日郵政儲金匯業局之一年期
    定期存款利率按日加計利息，一併徵收」稅捐稽徵法第48條
    之1定有明文。原告業於96年6月7日向被告所屬臺南市分局
    申請更正原申報並同時補繳原稅額之差額3,745,582元之本
    稅及利息79,210元，是依上揭規定，應予免罰。
 2、被告或以本案係屬經檢舉及經稽徵機關或財政部指定之調查
    人員進行調查之案件，不符稅捐稽徵法第48條之1「免罰」
    之要件，惟查：
  (1)本件非屬經檢舉案件：
    財政部83年2月28日台財稅第831585153號函認「查本部70年
    2月19日台財稅第31318號函釋規定：『．．．違章漏稅案件
    ，經人向有權處理機關檢舉或經有權處理機關主動察覺或查
    獲者，均屬經檢舉之案件，無稅捐稽徵法第48之1補稅免罰
    規定之適用』上開函釋所稱有權處理機關，係指對違章漏稅
    案件有審核、調查、處分等權限之機關」。又最高行政法院
    71年度判字第112號判決指出「未經檢舉，當係指未經他人
    向稅捐稽徵機關或財政部或財政部指定之其他有權調查之機
    關檢舉而言」，即闡明不包含所謂「未經有權處理機關主動
    察覺或查獲」之情形。被告復查決定暨訴願答辯之理由率以
    「澎湖地檢署於95年10月26日發現有利用捐地與望安鄉公所
    以逃漏所得稅之情事時，即已察覺本件虛報捐贈金額情事」
    認本件是屬「經檢舉」之案件，惟本件之檢舉人是何人？是
    向何有權處理機關檢舉？未見被告及訴願機關具體闡論（況
    依澎湖地檢署檢察官緩起訴處分書所載之案由為「偽造文書
    等」，非與所得稅法、稅捐稽徵法相關）。而對照財政部83
    年2月28日台財稅第831585153號函及最高行政法院71年度判
    字第112號判決意旨，本件實屬未經檢舉之案件。再者，本
    案財政部訴願審議委員會關於本件是否屬「經檢舉」之案件
    ，雖未明確表示意見，惟從本件訴願決定理由之記載「原處
    分機關於95年11月6日對訴願人漏稅行為『已有調查作為』
    ，應以該日為本件調查基準日」觀之，顯然不採被告復查決
    定及訴願答辯書「經檢舉」之意見。益發顯見本件實屬未經
    檢舉之案件。
  (2)本件非屬經稽徵機關或財政部指定之調查人員進行調查之案
    件：按稅捐稽徵法第48條之1「經稽徵機關或財政部指定之
    調查人員進行調查」，依財政部70年2月19日台財稅字第313
    18號函係指「該條文所稱『稽徵機關或財政部指定之調查人
    員』，當指省、市各稅捐稽徵機關或財政部指定之稽核人員
    ，並不包含調查局所屬之處站在內」。而所謂「進行調查」
    暨其基準日之認定，依司法院（73）廳民二字第686號函司
    法院第一廳研究意見認為，所謂「進行調查案件，應解釋為
    稽徵機關人員著手（包括函查調卷）調查之日期為準，始符
    合立法之本意」「倘稽徵機關僅分案交指定之調查人員簽收
    ，該調查人員尚未進行調查前，納稅義務人即自動補繳所漏
    稅款者，仍應免除漏報、短報之處罰」，是該調查基準日之
    認定，應以稽徵機關人員實際著手調查之日期為準。財政部
    82年11月3日台財稅第821501458號函則揭明「綜合所得稅納
    稅義務人如短漏所得或未依法辦理結算申報已達裁罰標準之
    漏稅案件，除列選案件外，應以寄發處分書日（發文日）為
    調查基準日。惟若於寄發處分書前經稽徵機關進行函查、調
    卷、調閱相關資料或其他調查作為者，稽徵機關應詳予紀錄
    以資查考，並以最先作為之日為調查基準日」。經查，訴願
    決定書認「原處分機關所屬臺南市分局曾於95年11月6日以
    南區國稅南市二字第0950057805號函原處分機關略以『．．
    ．楊君等3人（即楊志遠名、邱富榮及陳由賢）91年度至94
    年度綜合所得稅結算申報均申報列舉扣除大額土地捐贈，疑
    有虛列捐贈逃漏稅之情形，因其案情複雜，且金額龐大，建
    請鈞局最入個案調查選案之參考．．．。』等語，可見原處
    分機關於95年11月6日對訴願人漏稅行為已有調查作為，應
    以該日為本件調查基準日」，惟依被告所屬臺南市分局曾於
    95年11月6日以南區國稅南市二字第0950057805號函內容所
    列，難謂符合司法院（73）廳民二字第686號函司法院第一
    廳研究意見或財政部82年11月3日台財稅第821501458號函所
    舉已「進行調查」之情況，更自無由以「95年11月6日」為
    「調查基準日」之理。
(三)、本件被告之裁處有違一事不二罰之違疏：
 1、按「一行為同時觸犯刑事法律及違反行政法上義務規定者，
    依刑事法律處罰之。但其行為應處以其他種類行政罰或得沒
    入之物而未經法院宣告沒收者，亦得裁處之。前項行為如經
    不起訴處分或為無罪、免訴、不受理、不付審理之裁判確定
    者，得依違反行政法上義務規定裁處之」，行政罰法第26條
    定有明文。原告因涉偽造文書等案件，前經澎湖地檢署以97
    年度偵字第201號對原告為緩起訴處分（緩起訴期間為1年，
    並命原告向財團法人犯罪被害人保護協會澎湖分會支付10萬
    元），不符行政罰法第26條所定「經不起訴處分或為無罪、
    免訴、不受理、不付審理之裁判確定」之情形，被告自不得
    依行政罰法第26條第2項對原告為本件罰鍰之裁處。
 2、被告引據法務部96年2月27日法律決字第0960004138號函所
    稱「緩起訴者乃附條件的不起訴處分，亦即是不起訴的一種
    ，此觀諸刑事訴訟法第256條規定自明，既為不起訴即依不
    起訴處理。檢察官為緩起訴處分時依刑事訴訟法第253條之2
    第1項規定對被告所為之指示及課予負擔，係一種特殊的處
    遇措施，並非刑罰。因此，刑事案件經檢察官為緩起訴處分
    確定後，宜視同不起訴處分確定，依行政罰法第26條第2項
    規定，得依違反行政法上義務規定裁處之」，而認本件裁處
    合法云云。惟查：
  (1)按「各機關依其職掌就有關法規為釋示之行政命令，法官於
    審判案件時，固可予以引用，但仍得依據法律，表示適當之
    不同見解，並不受其拘束；又司法行政機關所發司法行政上
    之命令，如涉及審判上之法律見解，僅供法官參考，法官於
    審判案件時，亦不受其拘束」（司法院釋字第137號、216號
    、第407號等解釋參照）。
  (2)又刑事訴訟法第253條之1第1項係91年2月8日所增訂，行政
    罰法係94年2月5日公布。制定在後的行政罰法第26條第2項
    ，僅臚列「不起訴處分或無罪、免訴、不受理、不付審理之
    裁判確定者」，而未將「緩起訴處分」納入，應係有意排除
    ，而非法律漏洞。因此，行政罰法立法時，已有意將「緩起
    訴處分」排除適用行政罰法26條第2項之規定。又對被告為
    「緩起訴處分」，表示被告已先行或暫時被認定為「有罪」
    ，雖未積極予以處罰，但已對其名譽、心理產生相當制約。
    若再依刑事訴訟法第253條之2第1項規定，命被告於一定期
    間遵守或履行特定事項，形同科予刑罰或保安處分，對被告
    財產、自由等權利產生干預或不利之效果，從而「緩起訴處
    分」應可實質該當行政罰法第26條第1項之「依刑事法律」
    之處罰，且該處罰並不以「刑名」制裁為限。緩起訴處分後
    ，若再處以行政罰，有違反一行為不二罰之原則。
  (3)次查，行政罰法第26條之規定，已然揭明刑罰與行政罰並非
    質的區別。而行政罰法第2條規定「本法所稱其他種類行政
    罰，指下列裁罰性之不利處分」。從緩起訴的性質以觀，檢
    察官所為附負擔的緩起訴，此負擔係對當事人賦予一定的強
    制力，屬於一種下命處分，有強制當事人遵守一定作為之義
    務，否則即予撤銷緩起訴之效果，足以發生對當事人身體上
    、財產上之限制，實具有裁罰性的效果。是若依法務部96年
    2月27日法律決字第0960004138號函所稱「．．．檢察官為
    緩起訴處分時依刑事訴訟法第253條之2第1項規定對被告所
    為之指示及課予負擔，係一種特殊的處遇措施，『並非刑罰
    』」，無法直接適用行政罰法第26條規定時，惟就附負擔之
    緩起訴仍應認屬行政罰法第2條所揭「裁罰性之不利處分」
    ，而依行政罰法第24條第2項所揭諸的一事不二罰原則（參
    照司法院釋字第503號解釋），不得為重複裁處等情，並聲
    明求為判決撤銷訴願決定及原處分（含復查決定）。
三、被告則以︰
(一)、有關本件土地捐贈成本認定部分：
 1、原告94年度綜合所得稅結算申報，原列報其本人及配偶陳胡
    雅香捐贈系爭土地與望安鄉公所之捐贈扣除額11,535,306元
    ，嗣同意依財政部95年2月15日台財稅字第09504507680號令
    規定，改按系爭土地公告現值13,570,948元之16％申報土地
    捐贈扣除額2,171,351元，並於96年6月補報補繳系爭稅額，
    有原告同意書、94年度綜合所得稅自動補報稅額繳款書及第
    2次補申報94年度綜合所得稅結算申報書可稽，合先陳明。
 2、本件雖經澎湖地檢署97年度偵字第201號緩起訴處分書載明
    原告及其配偶有契約書所載價金約20％之交易價格，似應以
    2,307,061元（11,535,306元×20％）為其土地成本，惟經
    被告以99年3月24日南區國稅法二字第0990050170號函請原
    告提示相關證明文件，原告再次提供土地買賣契約書及匯出
    匯款回條6紙影本，主張系爭土地買賣價款確為11,535,306
    元，然該買賣契約書之交易價格既經澎湖地檢署調查認定係
    登載不實，尚難僅憑上開證明文件認定其支付土地款項及確
    實成本為何？是被告依財政部95年2月15日台財稅字第09504
    507680號令，以土地公告現值之16%計算，核認系爭捐贈土
    地扣除額2,171,351元（13,570,948元×16％），並無不合
    。
(二)、原告及其配偶94年度透過參與代書招攬之購地節稅方案，購
    買系爭土地並捐贈與望安鄉公所，其明知前揭土地實際交易
    價格並非契約書所載之金額，卻由代書或其指使之人於其所
    簽訂之買賣契約書中登載買賣價款為11,535,306元，併同望
    安鄉公所出具之捐贈證明，據以申報94年度綜合所得稅，虛
    報捐贈扣除額9,363,955元（11,535,306元－13,570,948元
    ×16％），另短報營利及租賃等所得合計207,172元，有澎
    湖地檢署97年度偵字第201號檢察官緩起訴處分書、土地買
    賣契約書、望安鄉公所94年12月26日望總字第0940008114號
    函、第0940008115號函、同年月30日望總字第0940008421號
    函、第0940008423號函、99年4月12日望經字第0990002227
    號函臺南市東南地政事務所99年4月21日東南地所登字第099
    0003421號函、綜合所得稅結算申報書及核定通知書可稽，
    違章事實足堪認定。原告明知其捐贈金額不實，卻仍藉由上
    述不正當方法虛報捐贈扣除額，主觀上容有故意，被告依法
    按所漏稅額3,635,243元處1倍罰鍰3,635,243元，並無違誤
    。
(三)、至稱本案符合自動補報補繳之規定應予免罰乙節，查稅捐稽
    徵法第48條之1第1項規定所稱「稽徵機關或財政部指定之調
    查人員進行調查之案件」之規範本旨，係指各稅捐稽徵機關
    或財政部指定之調查人員已察覺納稅義務人有可疑之違章事
    實，並進行調查而言，並不以納稅義務人收受調查文件為限
    。故調查文件或通知是否已送達予納稅義務人，或為納稅義
    務人所知悉，即非所問，臺北高等行政法院97年度訴字第24
    81號判決及97年度簡字第205號簡易判決亦同其意旨，合先
    陳明。次查，被告所屬臺南市分局於95年11月6日，以南區
    國稅南市二字第0950057805號函表示，原告94年度綜合所得
    稅結算申報列舉扣除大額土地捐贈，疑有虛列捐贈逃漏稅之
    情形，建請被告將之列入個案調查選案參考，雖被告前以澎
    湖地檢署發現有利用捐地與望安鄉公所以逃漏所得稅情事之
    日，即95年10月26日，為本件調查基準日，然詳閱該署98年
    10月8日澎檢茂明97偵201字第3726號函，當時尚未發現實際
    上利用此方式逃漏稅之人。是應以被告所屬臺南市分局發現
    原告94年度綜合所得稅結算申報疑有虛列捐贈逃漏稅情形之
    95年11月6日，為本件之調查基準日，較為妥適，有被告99
    年9月9日南區國稅法二字第0990024651號函可稽。是其雖於
    96年6月7日及12日自動補報並補繳所漏稅款，仍與稅捐稽徵
    法第48條之1免罰要件不符；又原告雖經澎湖地檢署以97年
    度偵字第201號緩起訴處分書作成緩起訴處分確定，並已向
    財團法人犯罪被害人保護協會澎湖分會繳納10萬元，本件刑
    事部分既經以緩起訴處分偵結，即視同不起訴處分確定，自
    得依違反行政法上義務規定裁處之。
(四)、另依行政罰法第26條之規定，一行為同時觸犯刑事法律及違
    反行政法上義務規定時，因刑罰之懲罰作用較強，依刑事法
    律處罰即足資警惕時，即無一事二罰再處行政罰之必要，使
    行政罰成為刑罰之補充，即優先適用刑法處罰，是本件俟刑
    事部分經緩起訴處分偵結，視同不起訴處分確定後，始依違
    反行政法上義務規定裁處之，並無違誤。至檢察官為緩起訴
    處分時依刑事訴訟法第253條之2第1項規定對原告課予之負
    擔，乃特殊之處遇措施，並非刑罰，亦非行政罰法第2條所
    指之其他種類行政罰，與行政罰法第24條第2項所指一行為
    違反數個行政法上義務規定而應處罰鍰之情形更是無涉，原
    告所述顯不足採等語，資為抗辯，並聲明求為判決駁回原告
    之訴。
四、本件事實概要欄所載事實，有澎湖地檢署97年度偵字第201
    號檢察官緩起訴處分書、土地買賣契約書、原告同意書、望
    安鄉公所函、原告94年度綜合所得稅結算申報書及被告核定
    通知書、綜合所得稅自動補報稅額繳款書等附於原處分卷可
    稽，且經兩造分別陳明在卷。原告對於違章之事實並不爭執
    （詳本院100年1月28日準備程序筆錄），其所爭執者厥為(一)
    原告已補報補繳稅款，符合稅捐稽徵法第48條之1免罰之規
    定；(二)原告所為之違章，刑事偽造文書部分業經檢察官為緩
    起訴處分確定，並向財團法人犯罪被害人保護協會支付10萬
    元，被告再予裁罰，違反一事不二罰原則。經查：
(一)、按「個人之綜合所得稅，就個人綜合所得總額，減除免稅額
    及扣除額後之綜合所得淨額計徵之。」「按前3條規定計得
    之個人綜合所得總額，減除左列免稅額及扣除額後之餘額，
    為個人之綜合所得淨額：一、．．．二、扣除額：納稅義務
    人就左列標準扣除額或列舉扣除額擇一減除外，並減除特別
    扣除額：．．．（二）列舉扣除額：1、捐贈：對於教育、
    文化、公益、慈善機構或團體之捐贈總額最高不超過綜合所
    得總額20％為限。但有關國防、勞軍之捐贈及對政府之捐獻
    ，不受金額之限制。」及「納稅義務人已依本法規定辦理結
    算、決算或清算申報，而對依本法規定應申報課稅之所得額
    有漏報或短報情事者，處以所漏稅額2倍以下之罰鍰。」分
    別為所得稅法第13條、第17條第1項第2款第2目之1及第110
    條第1項所明定。次按「納稅義務人自動向稅捐稽徵機關補
    報並補繳所漏稅款者，凡屬未經檢舉、未經稽徵機關或財政
    部指定之調查人員進行調查之案件，下列之處罰一律免除；
    其涉及刑事責任者，並得免除其刑：一、．．．。二、各稅
    法所定關於逃漏稅之處罰。」亦為稅捐稽徵法第48條之1第1
    項第2款所明定。末按「一行為同時觸犯刑事法律及違反行
    政法上義務規定者，依刑事法律處罰之。但其行為應處以其
    他種類行政罰或得沒入之物而未經法院宣告沒收者，亦得裁
    處之。前項行為如經不起訴處分或為無罪、免訴、不受理、
    不付審理之裁判確定者，得依違反行政法上義務規定裁處之
    。」復為行政罰法第26條所明定。又「核定94年度個人捐贈
    土地列報綜合所得稅捐贈列舉扣除金額認定標準：個人以購
    入之土地捐贈而未能提示土地取得成本確實證據，或土地係
    受贈或繼承取得者，除非屬公共設施保留地且情形特殊，經
    稽徵機關研析具體意見專案報部核定者外，其綜合所得稅捐
    贈列舉扣除金額依土地公告現值之16％計算。」及「綜合所
    得稅納稅義務人如短漏報所得或未依法辦理結算申報已達裁
    罰標準之漏稅案件，除列選案件外，應以寄發處分書日（發
    文日）為調查基準日。惟若於寄發處分書前經稽徵機關進行
    函查、調卷、調閱相關資料或其他調查作為者，稽徵機關應
    詳予記錄以資查考，並以最先作為之日為調查基準日。」財
    政部95年2月15日台財稅字第09504507680號令及82年11月3
    日台財稅第821501458號函釋在案。
(二)、次按「違反行政法上義務之行為非出於故意或過失者，不予
    處罰。」行政罰法第7條第1項定有明文。經查，原告及其配
    偶94年度透過參與代書招攬之購地節稅方案，購買系爭土地
    並捐贈與望安鄉公所，其明知系爭土地實際交易價格並非契
    約書所載之金額，而實際交易金額約僅契約書所載20％，卻
    由代書或其指使之人於其所簽訂之買賣契約書中登載買賣價
    款為11,535,306元，併同望安鄉公所出具之捐贈證明，據以
    申報94年度綜合所得稅，虛報捐贈扣除額9,363,955元（11,
    535,306元－13,570,948元×16％）事實，為原告所不爭，
    且經原告於偵查中供述綦詳（詳澎湖地檢署97年度偵字第20
    1號偵查卷第52、53頁），則原告以前揭不正當方法虛報捐
    贈扣除額，為有故意至明，從而被告予以裁罰，並無不合。
(三)、第依前揭稅捐稽徵法第48條之1規定：「．．．凡屬未經檢
    舉、未經稽徵機關或財政部指定之調查人員進行調查之案件
    ，下列之處罰一律免除；其涉及刑事責任者，並得免除其刑
    ：．．．二、各稅法所定關於逃漏稅之處罰。」查，被告所
    屬臺南市分局於95年9月8日經由服務區通報，原告疑有虛列
    捐贈扣除額以逃漏綜合所得稅情形，乃於95年11月6日以南
    區國稅南市二字第0950057805號函被告略以：「．．．楊志
    遠君、邱富榮君及陳由賢君等3人91年度至94年度綜合所得
    稅結算申報均申報列舉扣除大額土地捐贈，疑有虛列捐贈逃
    漏稅之情形，因其案情複雜，且金額龐大，建請鈞局列入個
    案調查選案之參考．．．。」等語，足見被告於95年11月6
    日即已對原告漏稅行為掌握證據資料並已有調查作為；況且
    澎湖地檢署於95年10月26日即已發現原告有利用捐地望安鄉
    公所逃漏所得稅情事，有澎湖地檢署98年10月8日澎檢茂明
    97偵201字第3726號函在卷可稽，是被告主張基於刑事優先
    原則，被告於知悉有刑事案偵查時必將調查程序暫時停止，
    以待刑事部分終結，尚屬可採。而原告於96年6月7日始向被
    告申請改按土地公告現值16％列報捐贈扣除額、補繳稅款差
    額，核與稅捐稽徵法第48條之1補稅免罰規定之要件不符，
    原告以其於96年6月7日業已補報補繳稅款，主張免罰云云，
    並不可採。
(四)、再以，「一行為同時觸犯刑事法律及違反行政法上義務規定
    者，依刑事法律處罰之。但其行為應處以其他種類行政罰或
    得沒入之物而未經法院宣告沒收者，亦得裁處之。前項行為
    如經不起訴處分或為無罪、免訴、不受理、不付審理之裁判
    確定者，得依違反行政法上義務規定裁處之。」行政罰法第
    26條定有明文，而其立法理由係為避免對同一違反刑事法律
    及行政法上義務規定之行為為雙重處罰所制定。本件原告因
    前揭違章所涉偽造文書等案件，經澎湖地檢署檢察官偵查終
    ，予以緩起訴處分，有該署檢察官97年度偵字第201號緩起
    訴處分書附卷可稽，按檢察官所為緩起訴處分，並非刑事確
    定判決，自無刑事優先可言，至檢察官依刑事訴訟法第253
    條之2第1項規定對原告課予之負擔，乃特殊之處遇措施，並
    非刑罰，亦非行政罰法第2條所指之其他種類行政罰，亦與
    行政罰法第24條第2項所指一行為違反數個行政法上義務規
    定而應處罰鍰之情形無涉，是原告主張被告所為裁罰處分，
    違反一事不二罰原則云云，並不可採。
(五)、綜上所述，原告主張既不可採，則被告以原告94年度綜合所
    得稅結算申報，虛報系爭土地捐贈扣除額之情事，核定系爭
    捐贈扣除額為2,171,351元；又另查獲原告漏報本人營利及
    租賃所得計207,172元，乃併歸戶核定綜合所得總額為33,23
    5,478元、綜合所得淨額為30,246,446元。乃就原告虛報捐
    贈扣除額併漏報營利及租賃所得部分，按所漏稅額3,635,24
    3元處1倍之罰鍰計3,635,243元，並無違法；復查決定、訴
    願決定遞予維持，核無不合；原告起訴意旨求為均予撤銷，
    為無理由，應予駁回。又本件事證已臻明確，兩造其餘攻擊
    防禦方法核與判決之結果不生影響，爰無逐一論述之必要，
    併此敘明。
五、據上論結，本件原告之訴為無理由，依行政訴訟法第98條第
    1項前段，判決如主文。

中　　華　　民　　國　　100　 年　　3　　 月　　1　　 日
             高雄高等行政法院第四庭
                         審判長法官　蘇　秋　津
                               法官　詹　日　賢
                               法官　戴　見　草
以上正本係照原本作成。
如不服本判決，應於判決送達後20日內向本院提出上訴書狀，其
未表明上訴理由者，應於提起上訴後20日內向本院提出上訴理由
書（須按對造人數附繕本）；如於本判決宣示或公告後送達前提
起上訴者，應於判決送達後20日內補提上訴理由書（須附繕本）
。未表明上訴理由者，逕以裁定駁回。
中　　華　　民　　國　　100　 年　　3　　 月　　1　　 日

　　　　　　　　　　　　　　　書記官　江　如　青